【裁判字號】    98,易,842
【裁判日期】    981105
【裁判案由】    竊盜
【裁判全文】
臺灣臺南地方法院刑事判決               98年度易字第842號
公  訴  人  臺灣臺南地方法院檢察署檢察官
被      告  丙○○
上列被告因竊盜案件，經檢察官提起公訴（98年度偵緝字第219
號），本院判決如下：
    主  文
丙○○無罪。
    理  由
一、公訴意旨略以：被告丙○○與丁○○（另經臺灣臺南地方法
    院以97年度易字第2157號判處有期徒刑4月確定）於民國96
    年1月間某日凌晨1時許，駕駛車號不詳之自小客車，行經臺
    南縣善化鎮善安高幹96─1右9B1─C1、陽明高幹30右2─1B1
    ─B2電線桿設置處時，竟基於為自己不法所有之犯意聯絡，
    由被告持客觀上足供兇器使用之鐵條攀爬至電線桿頂端，復
    持破壞剪剪下臺灣電力公司所有TPC電纜線（總長450公尺）
    ，丁○○則在旁把風。得手後將之載往丁○○位於臺南縣善
    化鎮胡厝里烏橋7號之2住處內，將該電纜線外皮削去後，由
    被告持往賣予他人，而將外皮留於該處。嗣為警於97年1月
    29日上午10時50分許，經丁○○同意，至臺南縣善化鎮胡厝
    里23鄰烏橋7號之3搜索（起訴書誤載為員警持臺灣臺南地方
    法院檢察署檢察官搜索票，在丁○○臺南縣善化鎮胡厝里烏
    橋7號之2住處搜索），扣得電纜線外皮10.6公斤，而查悉上
    情。因認被告與丁○○共同犯刑法第321條第1項第3款之加
    重竊盜罪嫌。
二、按犯罪事實應依證據認定之，無證據不得認定犯罪事實；又
    不能證明被告犯罪者，應諭知無罪之判決，刑事訴訟法第15
    4條第2項、第301條第1項定有明文。又被告或共犯之自白，
    不得作為有罪判決之唯一證據，仍應調查其他必要之證據，
    以察其是否與事實相符，同法第156條第2項亦有明文規定。
    且共犯之自白，即便該自白之共犯或共同被告業於審判程序
    中以證人身分接受交互詰問，仍須有補強證據以擔保該共犯
    自白之真實性，始得採為斷罪之依據；而所謂補強證據，則
    指除該自白本身外，其他足資以證明自白之犯罪事實確具有
    相當程度真實性之證據而言。雖其所補強者，非以事實之全
    部為必要，但亦須因補強證據與自白之相互利用，而足使犯
    罪事實獲得確信者，始足當之；又「證人以聞自被告本人在
    審判外之陳述作為內容所為之轉述，屬於傳聞供詞，縱然具
    備任意性，因仍屬被告自白或對己不利陳述之範疇，亦不足
    作為其所述犯罪事實（即被告犯罪後對證人所透露犯罪行為
    之待證事實）之補強證據」，此有最高法院95年度台上字第
    6673 號判決、96年度台上字第1041號判決意旨可資參照。
三、公訴人認被告丙○○涉有上開犯行，係以：(一)被告丙○○之
    供述；(二)證人即共同被告丁○○於警詢、偵訊時之陳述；(三)
    證人甲○○於警詢、偵訊時證稱：員警查扣之電纜線外皮是
    台灣電力公司失竊之電纜線外皮，且失竊之電纜線需用鋼剪
    才能剪下；(四)現場照片22張；(五)臺南縣警察局善化分局扣押
    物品目錄表；(六)贓物認領保管單；(七)電訊（力）線路失竊現
    場調查報告表2份等論證，為憑斷依據。
四、訊據被告丙○○矢口否認有何竊盜犯行，辯稱：伊在起訴書
    所載那段時間沒有工作，都在女朋友乙○○家，且伊從未與
    丁○○一同外出過，更沒有一同竊盜電纜線，96年5、6月間
    ，丁○○因為懷疑他女朋友會來找伊，所以與伊產生怨隙等
    語。
五、經查：
  （一）證人即共犯丁○○雖於警詢、98年3月11日第2次偵訊及
        本院審理時均一再證稱本案係其與被告一同竊取電纜線
        （見警卷第5至7頁；偵查卷第36、37頁；本院第55至57
        頁）；惟其於98年2月25日第1之偵訊之初證稱：警方於
        97年1月29日在臺南縣善化鎮胡厝里23鄰烏橋7號之3空
        屋內搜索，扣到的電纜線是伊的，與丙○○無關；經檢
        察官當場詢問以「為何當初說是丙○○與你一起去偷的
        」時，旋改稱「確實是跟丙○○一起去偷的」等語（見
        偵查卷第27頁），是證人丁○○就本件被告究竟有無與
        其一同為前述竊盜犯行，所述前後不一，已難遽信。
  （二）又證人丁○○於警詢、第2次偵訊及本院雖均證稱係被
        告邀其一同為本件竊盜犯行，然其於警詢時係陳稱：96
        年間當天深夜1時左右，被告來住處找伊，對伊說要伊
        一起跟他去竊取電線（警卷第5、6頁）；嗣於本院審理
        時改稱：當天伊半夜騎機車去伊住處公寓後方的籃球場
        ，被告與他女友都在，伊和被告在該籃球場講要去偷電
        纜線的事（本院卷第59至61頁），是證人就其與被告一
        同商議行竊之地點及過程之陳述亦不一致。
  （三）綜上，證人丁○○前開證詞既有前後反覆及矛盾之處，
        既難遽採為不利被告之證據，況縱採認證人丁○○證稱
        被告丙○○確有與其一同為本件竊盜犯行之說詞，然參
        諸前開最高法院95年度台上字第6673號判決、96年度台
        上字第1041號判決意旨，本件仍應有其他證據佐證證人
        丁○○此一說詞之真實性，否則自不能以之為不利於被
        告丙○○之認定。
  （四）而公訴人提出之前開證據中，證人甲○○之證詞及現場
        照片22張、臺南縣警察局善化分局扣押物品目錄表、贓
        物認領保管單、電訊（力）線路失竊現場調查報告表2
        份等，僅能證明員警在臺南縣善化鎮胡厝里23鄰烏橋7
        號之3搜索查扣之電纜線外皮10.6公斤係臺灣電力公司
        失竊之物，對於被告是否涉犯本件竊盜犯行之判斷，並
        無助益，是上開證據亦難據為證人丁○○前開不利證詞
        之佐證。
六、至被告辯稱丁○○因為懷疑其女朋友與被告一起而與被告產
    生怨隙一節，雖證人乙○○於本院證稱：96年1月間，丁○○有跑來伊家丁○○有跑來我家，跟我講說：「我的女朋友
    是跟你的男朋友丙○○有在一起」，有很多次，丙○○沒有
    在場，丙○○完全不知道丁○○跑來跟伊講這件事情，伊也
    沒有轉達丙○○這件事情等語（本院卷第29至32頁），核與
    被告供稱乙○○曾告稱丁○○有去找她，懷疑被告與其女朋
    友在一起這件事一節不合，然非能憑此即推認丁○○與被告
    即無嫌隙，進而推論認為丁○○指稱被告與其一同行竊一節
    可信，或據為丁○○前開不利被告證詞之佐證，附此敘明。
七、綜合前開各節，本件被告丙○○始終否認犯行，而公訴意旨
    所舉證人即共犯丁○○於偵查及本院所為證述，有前述反覆
    及矛盾之處，實難據為不利被告認定之依據，而公訴人所援
    引之其他證據，均無從證明本件竊盜之構成要件事實，是無
    從據為與共犯丁○○不利被告證詞之佐證，而足使犯罪事實
    獲得確信。此外，公訴人復未舉出其他證據足證被告涉有
    本件竊盜犯行，爰諭知被告無罪之判決。
據上論結，應依刑事訴訟法第301條第1項，判決如主文。
本案經檢察官吳坤城到庭執行職務。
中    華    民    國    98    年    11    月    5     日
                  刑事第十二庭  法  官  莊玉熙
以上正本證明與原本無異。
如不服本判決應於收受本判決後10日內向本院提出上訴書狀，並
應敘述具體理由。其未敘述上訴理由者，應於上訴期間屆滿後20
日內向本院補提理由書狀（均須按他造當事人之人數附繕本）「
切勿逕送上級法院」。
                                書記官  余富誠
中    華    民    國    98    年    11    月    5     日


司法院資訊處製作；財團法人民間司法改革基金會備份。
